臺灣高雄地方法院刑事判決
111年度審金訴字第487號
公  訴  人  臺灣高雄地方檢察署檢察官
被      告  侯力仁



上列被告因詐欺案件，經檢察官聲請以簡易判決處刑（111年度
偵字第12259、13680號），本院認不應依簡易判決處刑（原案號
：111年度金簡字第420號），改依通常程序審理，判決如下：
    主  文
本件公訴不受理。
    理  由
一、本件原聲請簡易判決處刑意旨略以：被告侯力仁可預見一般
    取得他人金融帳戶常與財產犯罪有密切關聯，亦知悉詐欺集團
    等不法份子經常利用他人存款帳戶、提款卡、密碼以轉帳方式
    詐取他人財物，並藉此逃避追查，竟仍不違其本意，基於幫
    助詐欺取財及幫助洗錢之不確定故意，於民國110年11月5日21
    時許，在高雄市三民路建興路402巷附近之巷口，將其名下
    兆豐國際商業銀行帳號00000000000帳戶（下稱上開兆豐帳
    戶）之存簿、提款卡、密碼及網路銀行帳號、密碼等物，交
    予真實姓名年籍不詳之詐欺集團成員使用。嗣該詐欺集團成
    員取得中信銀行帳戶提款卡及密碼後，即基於意圖為自己不
    法所有之詐欺取財及洗錢犯意，分別為下列犯行：
(一)於110年11月10日，以LINE暱稱「高盛集團專屬客服」、「
    健志」與告訴人邱翠蓮聯繫，訛稱可投資獲利云云，致邱翠
    蓮陷於錯誤，而依指示於110年11月10日10時9分許，匯款新
    臺幣（下同）3萬元入上開兆豐帳戶內，旋遭詐欺集團成員
    轉匯一空。
(二)於110年11月8日，以LINE與告訴人劉敏聯繫，訛稱可投資黃
    金獲利，且公司有專業人員可託管打理帳戶，增加營收云云
    ，致劉敏陷於錯誤，而依指示於110年11月8日10時36分許，
    匯款5萬元入上開兆豐帳戶內，旋遭詐欺集團成員轉匯一空
    。因認被告涉犯刑法第30條第1項、第339條第1項幫助詐欺
    取財罪及刑法第30條第1項、洗錢防制法第14條第1項幫助洗
    錢罪嫌等語。
二、按同一案件繫屬於有管轄權之數法院者，由繫屬在先之法院
    審判之；案件依第8條之規定不得為審判者，應諭知不受理
    之判決，並得不經言詞辯論為之，刑事訴訟法第8條前段、
    第303條第7款、第307條分別定有明文。所謂同一案件，乃
    指前後案件之被告及犯罪事實俱相同者而言，此包含事實上
    及法律上同一案件，舉凡自然行為事實相同、基本社會事實
    相同（例如加重結果犯、加重條件犯等）、實質上一罪（例
    如吸收犯、接續犯、集合犯、結合犯等）、裁判上一罪（例
    如想像競合犯等）之案件皆屬之。
三、經查：
(一)臺灣橋頭地方檢察署檢察官前以被告雖預見一般取得他人金
    融帳戶使用之行徑，常與財產犯罪所需有密切之關聯，可能
    係為掩飾不法犯行，避免有偵查犯罪權限之執法人員循線查
    緝，並掩飾隱匿犯罪所得之去向與所在，竟以縱有人以其交
    付之金融帳戶實施詐欺取財及洗錢犯行，亦不違背其本意之
    幫助犯意，於110年11月4、5日間，在高雄市三民區建興路4
    02巷口，將其申辦之上開兆豐帳戶之存摺、金融卡(含密碼)
    、網銀帳號(含密碼)，交付予「林大倫」真實姓名年籍不詳
    之詐騙集團成員。嗣「林大倫」所屬詐騙集團取得上開帳戶
    後，即共同意圖為自己不法之所有，基於詐欺取財及洗錢之
    犯意聯絡，由詐欺集團內某成員，分別向告訴人李蕾蕾、吳
    瑩馨、蔡汶紜、呂秀麗、葉介峯施以詐術，致其等陷於錯誤
    ，而依指示匯款至本案兆豐帳戶內，詐騙集團成員再依集團
    指示將款項提領殆盡。因認被告涉犯刑法第30條第1項、第3
    39條第1項幫助詐欺取財罪及刑法第30條第1項、洗錢防制法
    第14條第1項幫助洗錢罪嫌而聲請簡易判決處刑，而於111年
    8月23日繫屬於臺灣橋頭地方法院，由該院以111年度審金訴
    272號案件審理中（下稱前案）等情，有臺灣橋頭地方檢察
    署111年度偵字第2051、5507、7959、8585、10098、10898
    、10928號聲請簡易判決處刑書、臺灣高等法院被告前案紀
    錄表附卷可稽。
(二)本案被告涉犯幫助詐欺取財及幫助洗錢等罪嫌之犯罪事實，
    雖與前案遭犯罪集團詐騙之告訴人、被害人並不相同，然被
    告係以交付同一兆豐帳戶資料之行為，幫助犯罪集團成員得
    遂行多次詐欺取財及洗錢犯行，則告訴人、被害人雖有不同
    ，仍屬一行為觸犯數罪名之想像競合犯，是本案與前案核屬
    裁判上一罪之同一案件，甚為灼然。查本案係於111年8月25
    日繫屬於本院，此有臺灣高雄地方檢察署111年8月24日雄檢
    信淡（漢）111偵12259字第1119064006號函暨其上本院收狀
    戳在卷可憑，故本案顯有檢察官就同一案件向本院重行起訴
    之情，程序上自有未合，揆諸前揭規定及說明，爰不經言詞
    辯論，逕為不受理之判決。
據上論斷，應依刑事訴訟法第452條、第303條第2款、第307條，
判決如主文。
中　　華　　民　　國　　111 　年　　 9  　月　　12 　日
                  刑事第六庭    審判長法　官  陳紀璋
                                      法  官  李承曄
                                      法  官  張  震
以上正本證明與原本無異。
如不服本判決應於收受送達後20日內向本院提出上訴書狀，並應
敘述具體理由；如未敘述上訴理由者，應於上訴期間屆滿後20日
內向本院補提理由書（均須按他造當事人之人數附繕本）「切勿
逕送上級法院」。
中　　華　　民　　國　　111 　年　　9 　　月　　14　　日
                                      書記官  蔡靜雯